最高法院刑事判決　　　　　　　　　　　　　　　九十三年度台上字第二二六八號
　　上　 訴　 人　台灣高等法院高雄分院檢察署檢察官
　　上訴人即被告　甲○○
　　被　　　　告　乙○○
右上訴人等因被告等違反毒品危害防制條例案件，不服台灣高等法院高雄分院中華民
國九十年八月二十三日第二審更審判決（八十九年度上更(一)字第三０四號，起訴案號
：台灣高雄地方法院檢察署八十七年度偵字第一八六八四、二一二五八、二四０五八
號），提起上訴，本院判決如左：
    主  文
上訴駁回。
    理  由
按刑事訴訟法第三百七十七條規定，上訴於第三審法院，非以判決違背法令為理由，
不得為之。是提起第三審上訴，應以原判決違背法令為理由，係屬法定要件。如果上
訴理由狀並未依據卷內訴訟資料，具體指摘原判決不適用何種法則或如何適用不當，
或所指摘原判決違法情事，顯與法律規定得為第三審上訴理由之違法情形，不相適合
時，均應認其上訴為違背法律上之程式，予以駁回。本件原判決認定陳惠琪（即陳惠
玲，已判刑確定）於民國八十七年十月三日十六時四十九分許，接獲蔡嘉宏（綽號「
菜鳥」）之電話，表示要購買新台幣三千元之第二級毒品安非他命，陳惠琪即基於幫
助上訴人甲○○售賣安非他命之犯意，以電話轉知甲○○，甲○○亦基於售賣安非他
命牟利之犯意而應允之，並指示陳惠琪告知蔡嘉宏前往高雄市○○區○○路與成功路
口交易。嗣蔡嘉宏因恐警方跟監而未赴約，致甲○○售賣安非命未能得逞等情。爰撤
銷第一審關於甲○○部分之判決，改判仍論處甲○○販賣第二級毒品未遂罪刑。並以
公訴意旨另稱被告乙○○與甲○○等人共同售賣安非他命牟利，認乙○○涉有毒品危
害防制條例第四條第二項罪嫌部分，不能證明其犯罪，因而撤銷第一審關於乙○○部
分之科刑判決，改判諭知乙○○無罪，已綜合全部卷證資料，詳加斟酌論斷，從形式
上觀察，並無判決違背法令之情形存在。復查原判決認定甲○○售賣安非他命未遂，
係採憑蔡嘉宏、陳惠琪所為不利於甲○○部分之供述，參酌扣案之安非他命、電子秤
、夾鏈袋，及通訊監察書、監聽錄音暨譯文等證據資料，而為綜合研析判斷，並非單
憑監聽錄音為唯一之證據。且警方聲請台灣高雄地方法院檢察署檢察官核發之通訊監
察書，所載之監察通訊種類及號碼，係包括陳惠琪使用之0000000000號行
動電話（見二四０五八號偵查卷第一頁），其監聽蒐證程序亦無違法，判決內併已論
敘明灼（見原判決第五面第十四行至第六面第二行）。甲○○上訴意旨，謂通訊監察
書記載之監察對象係黃清奇等人，警方竟監聽陳惠琪之電話，據此查獲甲○○，其取
得之監聽錄音不具有證據容許性，原審復未查明其他補強證據，僅憑非法之監聽錄音
為判決依據，於法有違等語，漫就原審取捨證據及判斷其證明力職權之適法行使，憑
己見砌詞指摘，自非第三審上訴之合法理由。又陳惠琪接獲蔡嘉宏之電話，表示購買
安非他命，乃轉知甲○○，甲○○再囑陳惠琪向蔡嘉宏告知交易地點，而達成買賣安
非他命之合意，為原判決合法認定之事實。故蔡嘉宏供稱伊係以電話與陳惠琪連絡安
非他命之買賣，但不知陳惠琪係自行售賣或幫助他人售賣等語，與原判決所為之事實
認定，並無齟齬；警方係事後查悉上情，致未當場查獲甲○○，亦與經驗法則無違，
尤無甲○○上訴意旨所指判決所載理由矛盾等之違法情形。至其所稱查扣之安非他命
數量甚少，均係自行施用等語，則為單純之事實上爭執，尤非適法之第三審上訴理由
。再，原判決關於諭知乙○○無罪部分，檢察官上訴意旨，僅泛稱乙○○與甲○○雖
已離婚，但尚非恩斷義絕，其遇警方臨檢時，掩護乙○○惟恐不及，理應將安非他命
丟棄窗外或沖入馬桶內，不可能放進乙○○之皮包內；如甲○○係避免自己被查獲，
亦應將全部安非他命放進乙○○之皮包內，始有實益，故其所供乙○○皮包內之安非
他命係其放入，不合情理；參酌查扣之帳單、安非他命及電子秤等物，均足為乙○○
意圖販賣而持有安非他命之佐證等語，徒以懸揣之詞，任意為證據之評價，臆斷犯罪
，但就原判決以無證據證明乙○○犯罪，究竟如何違背法令，卻未依據卷內訴訟資料
具體指摘，不符第三審上訴之法定要件。甲○○及檢察官上訴意旨指摘之各節，均與
法律規定得為第三審上訴理由之違法情形，不相適合，其上訴為違背法律上之程式，
應予駁回。
據上論結，應依刑事訴訟法第三百九十五條前段，判決如主文。
中　　　華　　　民　　　國　　九十三　　年　　　五　　　月　　　六　　　日
                              最高法院刑事第四庭
                                  審判長法官  紀  俊  乾
                                        法官  黃  正  興
                                        法官  陳  東  誥
                                        法官  吳  昆  仁
                                        法官  孫  增  同
      右正本證明與原本無異
                                              書  記  官
中　　　華　　　民　　　國　　九十三　　年　　　五　　　月　　　十　　　日
                                                                        Ｋ
